【裁判字號】    99,簡上,96
【裁判日期】    990716
【裁判案由】    毒品危害防制條例
【裁判全文】
臺灣士林地方法院刑事判決              99年度簡上字第96號
上  訴  人  臺灣士林地方法院檢察署檢察官
被      告  甲○○
上列上訴人因被告違反毒品危害防制條例案件，不服本院簡易庭
於中華民國99年5 月10日所為99年度審簡字第545 號第一審刑事
簡易判決（起訴書案號：臺灣士林地方法院檢察署99年度毒偵字
第94號），提起上訴，本院管轄第二審之合議庭判決如下：
    主  文
上訴駁回。
    事實及理由
一、本案經本院審理結果，認第一審判決被告犯毒品危害防制條
    例第10條第2 項之施用第二級毒品罪，量處有期徒刑3 月，
    並諭知如易科罰金以新臺幣（下同）1,000 元折算1 日，其
    認事、用法及量刑均無不當，應予維持，引用第一審判決書
    記載之犯罪事實、證據及理由（如附件）。
二、上訴意旨略以：被告未經法院訊問，原審遽依被告之「自白
    狀」，即改以簡易判決處刑，其適用法律容有未當，且原審
    量刑顯然過輕等語。
三、經查：
(一)按前項案件檢察官依通常程序起訴，經被告自白犯罪，法院
    認為宜以簡易判決處刑者，得不經通常審判程序，逕以簡易
    判決處刑。刑事訴訟法第449 條第2 項訂有明文，而被告甲
    ○○業於原審提出書狀自白犯行，亦經本院傳訊被告確認無
    訛（詳見本院99年7 月8 日審判筆錄），是被告既已自白犯
    罪，原審改依簡易程序逕以簡易判決處刑，於法核無不合。
(二)次按，量刑輕重屬事實審法院得依職權自由裁量之事項，苟
    已斟酌刑法第57條各款所列情狀而未逾越法定刑度，不得遽
    指為違法，且在同一犯罪事實與情節，如別無其他加重或減
    輕之原因，下級審量定之刑，亦無過重或失輕之不當情形，
    則上級審法院對下級審法院之職權行使，原則上應予尊重。
(二)被告甲○○於原審及本院審理中均已坦承犯行，且有原審判
    決所列證據可資佐證，足認被告係犯毒品危害防制條例第10
    條第2 項之施用第二級毒品罪，原審法院以被告罪證明確，
    援引刑事訴訟法第449 條第2 項、第3 項、第454 條第2 項
    ，毒品危害防制條例第10條第2 項，刑法第11條前段、第41
    條第1 項前段之規定，量處有期徒刑3 月，並諭知如易科罰
    金以1,000 元折算1 日，其認事用法並無違誤，量刑亦屬妥
    適，上訴人雖以上述意旨提起上訴，並無理由，應予駁回。
據上論斷，應依刑事訴訟法第455 條之1 第1 項、第3 項、第36
8 條、第373 條，判決如主文。
本案經檢察官彭康凡到庭執行職務。
中    華    民    國    99    年    7     月    16    日
                  刑事第八庭審判長法  官  黃雅君
                                  法  官  陳彥宏
                                  法  官  陳俞婷
以上正本證明與原本無異。
本件不得上訴。
                                  書記官  林宗勳
中    華    民    國    99    年    7     月    16    日

司法院資訊處製作；財團法人民間司法改革基金會備份。
